【裁判字號】    99,交聲,635
【裁判日期】    990521
【裁判案由】    違反道路交通管理處罰條例聲明異議
【裁判全文】
臺灣臺北地方法院交通事件裁定         99年度交聲字第635號
原處分機關  交通部公路總局臺北區監理所
異  議  人
即受處分人  甲○○
上列異議人即受處分人因違反道路交通管理處罰條例案件，對於
交通部公路總局臺北區監理所於99年4 月23日所為之處分（原處
分案號：北監自裁字第裁40-A00YFJ851號）聲明異議，本院裁定
如下：
    主  文
異議駁回。
    理  由
一、按汽車駕駛人駕駛執照吊扣期間駕駛小型車或機器腳踏車者
    ，處新臺幣（下同）6,000 元以上12,000元以下罰鍰，並當
    場禁止其駕駛，並吊銷其駕駛執照，道路交通管理處罰條例
    第21條第1 項第5 款及第4 項後段分別定有明文。次按汽車
    駕駛人，曾依道路交通管理處罰條例其他各條規定吊銷駕駛
    執照者，1 年內不得考領駕駛執照，同條例第67條第3 項亦
    有明定。
二、本件原處分機關即交通部公路總局臺北區監理所以異議人即
    受處分人甲○○於民國99年3 月5 日中午12時22分許，駕駛
    車牌號碼7622－DQ號自用一般小客車行經臺北市○○路與汀
    州路，為臺北市政府警察局中正分局交通分隊員警攔停，經
    查異議人汽車駕駛執照已遭吊銷，員警遂以違反道路交通管
    理處罰條例第21條第1 項第5 款規定，舉發「駕駛執照吊扣
    期間駕駛小型車」之違規。嗣經異議人以電話向原處分機關
    申請展延應到案日期，原處分機關同意以第二階裁處罰鍰（
    卷附違規查詢報表、民眾以電話申請到案展延紀錄表參照）
    ，原處分機關遂於99年4 月23日依道路交通管理處罰條例第
    21條第1 項第5 款、第4 項、第67條第3 項（原處分機關漏
    引第4 項、第67條第3 項）及違反道路交通管理事件統一裁
    罰基準表規定，裁處異議人9,900 元罰鍰，並吊銷駕駛執照
    ，1 年內不得考領駕駛執照，合先敘明。
三、異議人聲明異議意旨略以：本人倘無此駕駛執照，將導致失
    業無法工作，故希望保有這張駕照，懇請法官不要吊銷駕駛
    執照，為此聲明異議，請求撤銷原處分等語。
四、經查：
  (一)異議人因於98年6 月20日酒醉駕車而被吊扣汽車駕駛執照，
    吊扣期間自98年11月23日起至99年11月22日等情，此為異議
    人所不否認，且有異議人汽車駕照基本資料1 紙附卷可稽，
    此部分事實洵堪認定。異議人復於駕照吊扣期間之99年3 月
    5 日，駕駛車牌號碼7622－DQ號自用一般小客車行經臺北市
    ○○路與汀州路之事實，亦為異議人所不爭執，並有臺北市
    政府警察局舉發違反道路交通管理事件通知單附卷足憑，是
    異議人駕駛執照吊扣期間駕車之違規行為，堪以認定。
  (二)異議人雖辯稱若無此駕照即會失業，故希望保有駕照云云。
    惟查，異議人確有在駕駛執照吊扣期間駕車之違規行為，則
    依道路交通管理處罰條例第21條第4 項、第67條第3 項之規
    定，應裁處吊銷駕駛執照者，1 年內不得考領駕駛執照，故
    吊銷異議人之小型車駕照以限制其繼續駕駛小型車行駛道路
    之權利，本即為立法者所欲規制之範疇，自不得以異議人個
    人之因素遽為免罰之理由。況本件異議人所受之裁罰並非終
    身不得再考領汽車駕照，而係金錢上之處罰、吊銷駕照以及
    1 年內無法考領駕照之不便，縱對異議人之生活、工作造成
    影響，此在違規當時異議人即應慮及，故異議人以前詞置辯
    ，尚難認為可採。
五、綜上所述，異議人確有於駕駛執照吊扣期間，在前開時、地
    駕駛小型車之違規行為。原處分機關依前開道路交通管理處
    罰條例第21條第1 項第5 款、第4 項、第67條第3 項（原處
    分機關漏引第4 項、第67條第3 項）及違反道路交通管理事
    件統一裁罰基準表之規定，裁處受處分人罰鍰9,900 元，吊
    銷駕駛執照，1 年內不得考領駕駛執照，尚無違誤。異議人
    猶執前詞指摘原處分不當，為無理由，自應將其異議駁回。
六、據上論結，依道路交通案件處理辦法第19條，裁定如主文。
中    華    民    國    99    年    5     月    21    日
                             交通法庭法  官  林孟皇
本正本證明與原本無異。
如不服本裁定，應於送達後5日內向本院提出抗告狀。
                                     書記官  楊雅鈞
中    華    民    國    99    年    5     月    24    日

司法院資訊處製作；財團法人民間司法改革基金會備份。
